臺灣桃園地方法院刑事判決　　　　　　　96年度訴字第1478號
公　訴　人　臺灣桃園地方法院檢察署檢察官
被　　　告　TAN KEE S.
　　　　　　FOH YUAN .
共　　　同
指定辯護人　本院公設辯護人陳瑞明
上列被告因毒品危害防制條例等案件，經檢察官提起公訴（九十
六年度偵字第一六五四八號），本院判決如下：
    主    文
TAN KEE SENG、FOH YUAN SHING共同運輸第三級毒品，各處有期
徒刑柒年，並均於刑之執行完畢或赦免後，驅逐出境。扣案之第
三級毒品愷他命（驗前總淨重仟玖佰貳拾點肆肆公克，純度百
分之三十四，驗前總純質淨重壹仟佰拾貳點玖肆公克，經取
樣零點肆公克鑑驗用罊，驗餘淨重仟玖佰貳拾點壹公克）、
供前開第三級毒品愷他命包裝用之即溶咖啡隨身包包裝袋捌拾貳
只、供前開第三級毒品愷他命包裝用之印有「Alicafe'」外包裝
袋肆只及行李箱貳個，均沒收之。
    犯罪事實
一、TAN KEE SENG（中文譯名陳志昇，以下均稱陳志昇）、FOH
    YUAN SHING（中文譯名賀銀聖，以下均稱賀銀聖）均係馬來
    西亞國籍人士，與姓名年籍不詳自稱「林董（又稱GAMEBOY
    ）」之馬來西亞籍成年男子均明知愷他命（Ketamine，又稱
    Ｋ他命）為毒品危害防制條例所管制之第三級毒品，且為行
    政院公告之甲類第四項管制進出口物品，而屬懲治走私條例
    所規定未經許可不得私運來台之管制進出口物品，竟共同基
    於自馬來西亞運輸及私運管制物品第三級毒品愷他命至臺灣
    之犯意聯絡，共謀由該名自稱「林董」之馬來西亞籍男子提
    供愷他命，並支付前往臺灣機票金額及負擔馬來西亞、臺灣
    陸運計程車費用，陳志昇、賀銀聖則負責以搭機托運行李夾
    帶愷他命方式運送來台，陳志昇、賀銀聖事成返回馬來西亞
    後各可獲得八千元馬幣之代價，賀銀聖尚能免除積欠「林董
    」之二千元馬幣之債務，「林董」、陳志昇、賀銀聖議定相
    關細節後，於民國九十六年七月十一日凌晨一時許，在馬來
    西亞境內某酒店，「林董」將內裝有愷他命，外觀以即溶咖
    啡隨身包掩飾，再將該隨身包等量密封在印有「Alicafe'」
    外包裝袋內共計四大包，各交給陳志昇、賀銀聖二大包，分
    別裝進各自搭機所攜帶之行李箱內，並指示渠等二人搭機抵
    台後分別通關入境，即有不詳姓名年籍人士前來接應，如出
    境後無人接應，即自行搭乘計程車前往所交付紙條及信封上
    所指示之臺北縣景安精品旅館或桃園市假日旅館投宿。於同
    日下午，陳志昇、賀銀聖再各自攜帶前述偽裝成一般咖啡包
    之第三級毒品愷他命二大包，乘坐計程車至馬來西亞吉隆坡
    國際機場劃位櫃臺辦理行李託運，搭乘中華航空公司下午二
    時二十分CI656 號班機飛往臺灣運輸出口。嗣於當日晚間八
    時五分許，陳志昇、賀銀聖抵達臺灣桃園國際機場提領托運
    行李後，選擇免申報櫃臺入境通關之際，因渠等二人形跡可
    疑，為內政部警政署航空警察安檢隊員所發覺，而會同財政
    部臺北關稅局人員在該機場第二航廈入境海關室進行安全檢
    查，並自陳志昇、賀銀聖托運行李內扣得各二大包（共計四
    大包）以「Alicafe'」外包裝袋內裝由即溶咖啡隨身包掩飾
    之第三級毒品愷他命（經鑑定結果，「Alicafe'」咖啡包四
    大包拆裝後共有即溶咖啡隨身包八十二小包，驗前總毛重四
    千一百四十二公克，包裝塑膠袋總重二百二十一點五六公克
    ，驗前總淨重三千九百二十點四四公克，純度百分之三十四
    ，驗前總純質淨重一千三百三十二點九四公克，自陳志昇托
    運行李所扣得「Alicafe'」二大包，驗前總淨重一千九百八
    十五點二二公克，經編號A1至A4，取樣A1零點三四公克鑑驗
    用罊，僅餘一九八四點八八公克，而自賀銀聖托運行李所扣
    得「Alicafe'」二大包，驗前總淨重一千九百三十五點二二
    公克，經編號B1至B4，是查獲第三級毒品驗餘總淨重三千九
    百二十點一公克）、供前開第三級毒品愷他命包裝用之即溶
    咖啡隨身包包裝袋八十二只、供前開第三級毒品愷他命包裝
    用之印有「Alicafe'」外包裝袋四只、陳志昇所有供運輸所
    用之行李箱一個、賀銀聖所有供運輸所用之行李箱一個等物
    ，而查悉上情。
二、案經內政部警政署航空警察局移送臺灣桃園地方法院檢察署
    檢察官偵查起訴。
    理    由
壹、程序事項：
    本件認定犯罪事實所引用之本件卷內所有卷證資料（包含文
    書證據、物證等證據），並無證據證明係公務員違背法定程
    序所取得，且被告陳志昇、賀銀聖二人及其指定辯護人於本
    院審理終結前就卷內所有之卷證資料之證據能力均表示無意
    見，又卷內之文書證據，亦無刑事訴訟法第一百五十九條之
    四之顯有不可信之情況與不得作為證據之情形，則依刑事訴
    訟法第一百五十九條之五之規定，本件認定犯罪事實所引用
    之本件卷證所有文書證據、物證等證據，均有證據能力。
貳、實體事項：
一、前開被告陳志昇、賀銀聖與姓名年籍不詳自稱「林董」之馬
    來西亞籍成年男子共同運輸第三級毒品愷他命之管制物品入
    境之事實，業據被告陳志昇、賀銀聖迭於警詢、檢察官訊問
    及本院審理時均坦承不諱，並有記載景安精品旅館明細紙條
    一紙、載有桃園假日飯店信封一個及查獲照片八幀附卷可稽
    ，而為警自被告陳志昇、賀銀聖托運行李箱內所查扣之不明
    白色晶體，經送請內政部警政署刑事警察局以氣相層析質譜
    分析法、核磁共振分析法鑑定結果，認：原送驗證物經拆封
    檢視共計八十二小包，經分別編號A1至A4、B1至B4，每包外
    觀均類似「即溶咖啡隨身包」狀外觀，包裝袋上並標示有「
    Alicafe 」字樣，其內均為白色晶體，驗前總毛重四千一百
    四十二公克，包裝塑膠袋總重二百二十一點五六公克，純度
    百分之三十四，驗前總純質淨重一千三百三十二點九四公克
    ，編號A1淨重五十二點四一公克，取零點三四公克鑑定用罊
    ，餘五十二點零七公克，且檢出第三級毒品愷他命成分，純
    度約百分之三十四，是A1至A4部分驗前總毛重二千零九十六
    公克，驗前總淨重一千九百八十五點二二公克，B1至B4部分
    驗前總毛重二千零四十六公克，驗前總淨重一千九百三十五
    點二二公克等情，有該局九十六年八月十七日所出具刑鑑字
    第○九六○一○九九三一號鑑定書、九十六年十月十八日以
    刑鑑字第○九六○一四九七九九號函各一份在卷足按，復有
    供前開第三級毒品愷他命包裝用之即溶咖啡隨身包包裝袋八
    十二只、供前開第三級毒品愷他命包裝用之印有「Alicafe'
    」外包裝袋四只、被告陳志昇所有供運輸所用之行李箱一個
    、被告賀銀聖所有供運輸所用之行李箱一個扣案可資佐證，
    足認被告陳志昇、賀銀聖之前開自白，與事實相符。是本件
    事證明確，被告陳志昇、賀銀聖犯行，均堪認定。
二、按愷他命屬毒品危害防制條例第二條第二項第三款所定之第
    三級毒品，亦為行政院依懲治走私條例合法授權公告之甲類
    第四項管制進出口物品。又按運輸毒品或運送走私物品罪之
    成立，並非以所運輸之毒品或運送之走私物品已運扺目的地
    為完成犯罪之要件；是以，區別各該罪既遂、未遂之依據，
    應以已否起運離開現場為準，如已起運離開現場，其構成要
    件之輸送行為即已完成，不以達到目的地為既遂之條件（最
    高法院九十五年度台上字第九九○號判決要旨參照）。查本
    件被告陳志昇、賀銀聖業將愷他命自馬來西亞以搭機方式運
    抵我國境內乙情，已業如前述，則其顯已實施運送行為並已
    既遂無訛。故被告陳志昇、賀銀聖運輸且私運愷他命進入國
    境之行為，係違反毒品危害防制條例第四條第三項之運輸第
    三級毒品罪，及依懲治走私條例第二條第一項之私運管制物
    品進口罪。查被告陳志昇、賀銀聖與姓名年籍不詳自稱「林
    董」之馬來西亞成年男子，有犯意聯絡及行為分擔，為共同
    正犯。又被告陳志昇、賀銀聖均以一私運行為，觸犯上述二
    者保護法益不同之罪名，均屬想像競合犯，均應依刑法第五
    十五條之規定，從一重之運輸第三級毒品罪處斷。爰審酌被
    告陳志昇、賀銀聖二人均為馬來西亞籍之外國人士，且均明
    知愷他命為管制之第三級毒品，且為管制進出口物品，仍因
    一時貪念，為賺取高額運輸毒品之不法報酬，竟允諾姓名年
    籍不詳自稱「林董」之馬來西亞籍成年男子共同運送第三級
    毒品愷他命，渠等二人所運送之數量高達驗前淨重三千九百
    二十點四四公克，純度百分之三十四，驗前總純質淨重一千
    三百三十二點九四公克，數量不輕，惟量及甫進入國內即被
    查獲，對於我國社會造成之侵害程度尚輕，及犯罪後坦承犯
    行，態度良好等一切情狀，及公訴人具體求處被告二人各有
    期徒刑七年，本院認與被告二人所犯之罪行相當，爰均量處
    如主文所示之刑，以示儆懲。又被告二人均為外國人，併諭
    知於刑之執行完畢或赦免後，驅逐出境。
三、又按毒品危害防制條例第二條第二項規定，毒品依其成癮性
    、濫用性及對社會危害性分為四級，並就製造、運輸、販賣
    、意圖販賣而持有、以非法方法使人施用、引誘他人施用及
    轉讓等不同品項毒品之行為，分別定其處罰。至施用或持有
    第三、四級毒品，因其可罰性較低，故予除罪化，僅就施用
    及持有第一、二級毒品科以刑罰。惟鑑於第三、四級毒品均
    係管制藥品，特於同條例第十一條之一明定無正當理由，不
    得擅自持有；第十八條第一項後段復規定查獲之第三、四級
    毒品，無正當理由而擅自持有者，沒入銷燬之。從而，依同
    條例第十八條第一項後段應沒入銷燬之毒品，專指查獲之施
    用、持有第三、四級毒品而言；倘係查獲之製造、運輸、販
    賣、意圖販賣而持有、以非法方法使人施用、引誘他人施用
    或轉讓之第三、四級毒品，既屬同條例相關法條明文規定處
    罰之犯罪行為，即非該條項應沒入銷燬之範圍。又同條例第
    十九條第一項所定「供犯罪所用或因犯罪所得之物」，係指
    犯第四條至第九條、第十二條、第十三條或第十四條第一項
    、第二項之罪所用或所得之物，不包括毒品本身在內，自不
    得為第三、四級毒品之沒收依據（以犯第四條第三項販賣第
    三級毒品罪為例，其供犯罪所用之物，當指「供販賣第三級
    毒品所用之物」而言；第三級毒品本身為販賣之標的，為遂
    行販賣該毒品使用之物，始屬「供犯罪《犯第四條第三項之
    販賣第三級毒品罪》所用之物」，其理至明）。同條例對於
    查獲之製造、運輸、販賣、意圖販賣而持有、以非法方法使
    人施用、引誘他人施用及轉讓第三、四級毒品之沒收，並無
    特別規定，如其行為已構成犯罪，則該毒品即屬不受法律保
    護之違禁物，應回歸刑法之適用，依刑法第三十八條第一項
    第一款之規定沒收之（最高法院九十五年度台上字第九一一
    號判決意旨參照）。再按刑法第三十八條第三項係規定「犯
    人」所有供犯罪所用之物，得宣告沒收，並非規定屬「被告
    」所有之物，始得宣告沒收，而共同正犯於意思聯絡範圍內
    ，組成一共犯團體，團體中之任何成員均為「犯人」，供犯
    罪所用之物，只要屬於「犯人」所有，均得宣告沒收，不以
    必屬於本件被告所有者為限（參照最高法院九十二年度台上
    字第七八七號判決），此即刑法學理上「共犯連帶沒收」理
    論，準此，數人共同犯罪之情形時，就因犯罪依法沒收之物
    ，不論究係為共犯何人所有，就各共犯之判決均應宣告沒收
    之從刑至明。基此，被告陳志昇、賀銀聖所共同運送來台經
    自渠等二人托運行李內查扣第三級毒品愷他命（驗前總淨重
    三千九百二十點四四公克，純度百分之三十四，驗前總純質
    淨重一千三百三十二點九四公克，經取樣零點三四公克鑑驗
    用罊，驗餘淨重三千九百二十點一公克），屬毒品危害防制
    條例第二條第二項第三款所明定之第三級毒品，為法律上禁
    止持有之違禁物，應依刑法第三十八條第一項第一款之規定
    ，自被告陳志昇、賀銀聖主文之從刑部分均宣告沒收。又扣
    案之供前開第三級毒品愷他命包裝用之即溶咖啡隨身包包裝
    袋八十二只、印有「Alicafe'」外包裝袋四只，依前揭內政
    部警政署刑事警察局鑑定書載有空包裝袋重二百二十一點五
    六公克，又其內容物第三級毒品愷他命為白色結晶體等情以
    觀，足認前開供第三級毒品愷他命包裝用之即溶咖啡隨身包
    包裝袋八十二只、印有「Alicafe'」外包裝袋四只，均可分
    別與其內容物之第三級毒品愷他命分離，而外包裝袋主要作
    用在於包裹毒品，防其裸露、潮濕，便於被告陳志昇、賀銀
    聖攜帶及運輸毒品之用，且扣案被告陳志昇、賀銀聖各自所
    有供運輸所用之行李箱二個，係供被告陳志昇、賀銀聖以搭
    機托運行李方式運輸愷他命而藏放前開毒品之用，顯見上開
    之物均係被告陳志昇、賀銀聖供其犯罪所用之物，業據被告
    陳志昇、賀銀聖認在卷，應均依毒品危害防制條例第十九條
    第一項前段之規定宣告沒收之。至被告陳志昇供稱自「林董
    」收受新臺幣二千元、馬幣三百元，被告賀銀聖供稱自「林
    董」收受新臺幣一萬元，惟上開金錢並非運輸毒品之報酬，
    而係交通費用等情，亦據被告陳志昇、賀銀聖供述在卷，自
    不得依毒品危害防制條例第十九條第一項規定宣告沒收，併
    與敘明。
據上論斷，應依刑事訴訟法第二百九十九條第一項前段，懲治走
私條例第二條第一項、第十一條，毒品危害防制條例第四條第三
項、第十九條第一項前段，刑法第十一條、第二十八條、第五十
五條、第九十五條、第三十八條第一項第一款，判決如主文。
本案經檢察官鍾雅蘭到庭執行職務。
中　　華　　民　　國　　96　　年　　12　　月　　11　　日
                      臺灣桃園地方法院刑事第四庭
                          審判長法  官  黃斯偉
                                法  官  蘇昭蓉
                                法  官  陳可薇
上正本證明與原本無異。
如不服本判決，應於判決送達後十日內向本院提出上訴狀（應附
繕本），上訴於臺灣高等法院。
                                書記官  陳青瑜
中　　華　　民　　國　　96　　年　　12　　月　　18　　日
附錄本案論罪科刑法條全文：
懲治走私條例第二條第一項
私運管制物品進口、出口逾公告數額者，處七年以下有期徒刑，
得併科新臺幣三百萬元以下罰金。
毒品危害防制條例第四條第三項
製造、運輸、販賣第三級毒品者，處五年以上有期徒刑，得併科
新臺幣五百萬元以下罰金。
